# 控股股东在持股平台中有业绩承诺下的低价增资，算不算股份支付？

提问人：erjincongtou 时间：2018-02-05 11:32:53
控股股东在持股平台中有业绩承诺下的低价增资，算不算股份支付？ 持股平台对上市公司的持股比例没有变化，但是控股股东在持股平台上进行增资，并对未来一年的业绩对其他股东进行承诺，如果达到该业绩，则可以以相对较低的价格在持股平台上增资。
之前陈版有回复：“对于实际控制人兼高管的低价增资，如果同样设置了服务期限条件和/或业绩条件，如果不满足则将丧失低价授予的股份的，则也作为股份支付处理。反之一般不作为股份支付处理。” 这次交易算不算股份支付？

回答人：chenyiwei
“控股股东在持股平台上进行增资”如何实现“持股平台对上市公司的持股比例没有变化”？请说明具体的操作方法，以及这样安排的理由和背后的逻辑？